【裁判字號】    98,交聲,831
【裁判日期】    981027
【裁判案由】    違反道路交通管理處罰條例聲明異議
【裁判全文】
臺灣士林地方法院交通事件裁定         98年度交聲字第831號
原處分機關  交通部公路總局臺北區監理所基隆監理站
異  議  人  甲○○
即受處分人
上列異議人即受處分人因違反道路交通管理處罰條例案件，對於
交通部公路總局臺北區監理所基隆監理站於民國98年6 月15日所
為之處分（原處分案號：基監字第裁00-000000000號），聲明異
議，本院裁定如下：
    主  文
異議駁回。
    理  由
一、原處分意旨略以：異議人即受處分人甲○○因在6 個月內，
    駕照違規記點共達6 點以上，經原處分機關依道路交通管理
    處罰條例第63條第3 項、第24條之規定，裁決異議人吊扣駕
    駛執照1 個月，並應參加道路交通安全講習。
二、異議意旨略以：伊只是單純的交通違規，卻被一違三罰（罰
    鍰新臺幣2,700 元已繳、吊扣駕照1 個月、講習），為此聲
    明異議云云。
三、按汽車駕駛人在6 個月內，違規記點共達6 點以上者，吊扣
    駕駛執照1 個月，並應接受道路交通安全講習，道路交通管
    理處罰條例第63條第3 項前段、第24條第1 項第5 款分別定
    有明文。復按違反行政法上義務行為，除應處罰鍰外，另有
    沒入或其他種類行政罰之處罰者，得依該規定併為裁處，行
    政罰法第24條第2 項本文亦著有明文。而交通法庭認為聲明
    異議無理由者，應以裁定駁回之，此為道路交通案件處理辦
    法第19條所明定。
四、經查：異議人於民國98年3 月25日、98年6 月3 日，均因駕
    駛車牌號碼為121-YE號營業用一般小客車而有道路交通管理
    處罰條例第53條規定之違規行為，依同條例第63條第1 項第
    3 款之規定，遭分別記違規點數3 點，此有原處分機關提出
    之異議人違規資料1 份在卷可參，且為異議人所不爭執，自
    堪予認定。原處分機關因異議人在6 個月內，違規記點共達
    6 點以上，而依道路交通管理處罰條例第63條第3 項前段、
    第24條第1 項第5 款規定，裁決異議人吊扣駕駛執照1 個月
    ，並應參加道路交通安全講習，乃依據異議人在6 個月內，
    違規記點共達6 點以上之事實而為，並無一事多罰之情形，
    且吊扣駕駛執照與道路交通安全講習乃不同種類之行政罰，
    揆諸前揭規定，本應併為裁處。原處分機關據以裁罰異議人
    並無違誤，異議人以前詞置辯顯有誤會，為無理由，應予駁
    回。
據上論斷，應依道路交通案件處理辦法第19條之規定，裁定如主
文。
中    華    民    國    98    年    10    月    27    日
                              交通法庭法  官  鄭光婷
以上正本證明與原本無異。
如不服本裁定，應於裁定送達後5 日內，向本院提出抗告狀。
                                      書記官  徐仁豐
中    華    民    國    98    年    10    月    27    日


司法院資訊處製作；財團法人民間司法改革基金會備份。
